【裁判字號】    90,訴,375
【裁判日期】    900323
【裁判案由】    毒品危害防制條例
【裁判全文】
臺灣板橋地方法院刑事判決                            九十年度訴字第三七五號
    公  訴  人  臺灣板橋地方法院檢察署檢察官
    被      告  甲○○
右列被告因違反毒品危害防制條例案件，經檢察官提起公訴（八十九年度偵字第七三
六○號、九十年度毒偵字第三六二號）；及移送併辦（九十年度毒偵字第六七六號、
八十九年度毒偵字第二六五三號），本院判決如左：
    主  文
甲○○連續施用第一級毒品，處有期徒刑柒月；又連續施用第二級毒品，處有期徒刑
參月，扣案之毒品安非他命參包（共計淨重伍點陸公克）沒收銷燬之，扣案之吸食器
壹組、針筒肆支均沒收。應執行有期徒刑玖月，扣案之毒品安非他命參包（共計淨重
伍點陸公克）沒收銷燬之；扣案之吸食器壹組、針筒肆支均沒收。
    事  實
一、甲○○前因施用第二級毒品安非他命案件，先後二次經本院裁定送觀察、勒戒後
    ，因無繼續施用毒品之傾向，而由臺灣板橋地方法院檢察署檢察官分別於民國八
    十八年七月六日以八十八年度偵字第一五五二二號不起訴處分書及該署檢察官於
    八十九年八月二十四日以八十九年度毒偵字第三七五八號、第五三三八號不起訴
    處分書為不起訴處分在案。詎甲○○猶不知悔改，在前揭不起訴處分確定後五年
    內，分別基於施用第一、二級毒品之概括犯意，於八十九年十一月十二日為警採
    尿前之二十四小時內之不詳時間起，至九十年一月二日止，連續多次在其位於臺
    北縣永和市○○○路○段一一一號住處內，以針筒注射藥劑之方式，連續施用第
    一級毒品海洛因；及於八十九年十一月十二日為警採尿前九十六小時內之某時間
    起，至九十年一月二日止，多次在其同前之住處，以破裂燈泡內放置藥粉燒烤而
    吸取煙氣之方式，連續施用第二級毒品安非他命。嗣分別於八十九年十一月十二
    日，在臺北市○○區○○路一○六校三七號前為警查扣安非他命一包（淨重五公
    克）、吸食器一組、針筒四支；及於八十九年十一月二十三日為警於臺北縣永和
    市○○路二五巷二弄二號查扣安非他命一包（淨重零點五公克）、安非他命吸食
    器二組；於九十年一月九日在臺北縣永和市○○○路○段一一一號為警查扣安非
    他命一包（淨重零點一公克），並分別經採驗其尿液而查獲上情。
二、案經臺北縣警察局海山分局、臺北市政府警察局松山分局、臺北市政府警察局內
    湖分局報請臺灣板橋地方法院檢察署檢察官偵查起訴及移送併辦。
    理  由
一、訊據被告甲○○坦承右揭施用第一級毒品海洛因及第二級毒品安非他命之犯行，
    核與其三次為警查獲時，分別經警所採取尿液檢體，經送驗檢出均有安非他命、
    嗎啡陽性反應之結果相符，此有臺北市立療養院煙毒尿液煙毒檢驗報告書二紙、
    臺灣檢驗科技股份有限公司檢驗報告一紙等在卷為憑；扣案安非他命經警以毒品
    檢驗包於被告受訊當場檢驗，呈安非他命成份反應，此有警製毒品檢驗報告書二
    紙在卷為據，堪認被告之自白與事實相符。再被告前因施用毒品案件，先後二次
    經裁定送勒戒處所觀察、勒戒後，認無繼續施用毒品之傾向，由檢察官為不起訴
    處分確定並經強制戒治等情，有臺灣板橋地方法院檢察署八十八年度偵字第一五
    五二二號、八十九年度毒偵字第三七五八號、第五三三八號不起訴處分書在卷為
    憑。其於不起訴處分確定後五年內再犯本件毒品危害防制條例第十條之罪，已經
    本院裁定送強制戒治，復有本院九十年度毒聲字第三三六號裁定存卷可參，綜上
    事證明確，被告犯行堪予認定。
二、按海洛因、安非他命分別為毒品危害防制條例第二條第二項第一款、第二款明定
    之第一、二級毒品，核被告甲○○施用之行為，分別係犯同條第十條第一項之施
    用第一級毒品罪及同條第二項之施用第二級毒品罪；其先後多次施用第一級毒品
    及第二級毒品行為，均時間緊接，犯罪構成要件相同，顯各係基於概括犯意反覆
    實施，應依刑法第五十六條連續犯之規定，各論以一罪並均加重其刑。被告持有
    海洛因、安非他命後進而施用，其持有之低度行為應為施用之高度行為所吸收，
    不另論罪。被告所犯上開施用第一級毒品及施用第二級毒品犯行間，犯意各別，
    行為互殊，應分論併罰。爰審酌被告有違反麻醉藥品管理條例受刑之科處及執行
    之紀錄，此有臺灣高等法院檢察署刑案紀錄簡覆表一份附卷可據，雖其於本案中
    未構成累犯，但已足見其施用毒品之積習難返；且其曾因施用毒品經觀察勒戒後
    ，獲不起訴處分之寬典，竟仍連續施用海洛因、安非他命，顯見其不知悔誤而漠
    視法令之禁制，再衡以其施用安非他命動機、目的、所生危害，及其犯後能坦承
    犯行，態度良好等一切情狀，量處如主文所示之刑，並定執行刑，資為懲儆。又
    八十九年十一月十二日扣案之毒品安非他命壹包（淨重五公克）、八十九年十一
    月二十三日扣案之毒品安非他命壹包（淨重零點五公克）及九十年一月九日扣案
    之安非他命壹包（淨重零點一公克），係毒品危害防制條例列管之第二級毒品，
    不問屬犯人與否，均應依毒品危害防制條例第十八條第一項前段之規定宣告沒收
    銷燬。八十九年十一月十二日扣案之安非他命吸食器一組、針筒四支，為被告所
    有供其施用第一、二級毒品所用之工具，應依刑法第三十八條第一項第二款之規
    定宣告沒收；至於八十九年十一月二十三日扣得之安非他命吸食器二組，並非專
    供施用毒品之器具，且據被告否認為其所有，又係扣自施瑞昌住處，實無證據足
    認為被告所有供其施用毒品所有之物，自無從宣告沒收，應予敘明。
三、移送併辦部分（臺灣板橋地方法院檢察署九十年度毒偵字第六七六號、八十九年
    度毒偵字第二六五三號），與本案公訴人起訴部分，同係被告基於概括之犯意連
    續所犯，核屬裁判上一罪之連續犯關係，業據論述如前，併案部份既為起訴效力
    所及，本院自得併予論罪科刑，附此敘明。
據上論斷，應依刑事訴訟法第二百九十九條第一項前段，毒品危害防制條例第十條第
一項、第二項、第二十條第三項前段、第十八條第一項前段，刑法第十一條前段、第
五十六條、第五十一條第五款、第三十八條第一項第二款，判決如主文。
本案經檢察官李嘉明到庭執行職務。
中        華        民        國    九十    年     三     月   二十三   日
                                    臺灣板橋地方法院刑事第六庭
                                            法  官  林漢強
右正本證明與原本無異。
如不服本判決，應於判決送達後十日內，向本院提出上訴狀。
                                            書記官  黃大千
中        華        民        國    九十    年     三     月   二十三   日
附錄本案論罪科刑所用法條
毒品危害防制條例第十條第一項、第二項
毒品危害防制條例第十條：
施用第一級毒品者，處六月以上五年以下有期徒刑。
施用第二級毒品者，處三年以下有期徒刑。


司法院資訊處製作；財團法人民間司法改革基金會備份。
